【裁判字號】    92,交聲,603
【裁判日期】    920728
【裁判案由】    違反道路交通管理處罰條例聲明異議
【裁判全文】
臺灣臺北地方法院交通事件裁定                    九十二年度交聲字第六０三號
      異議人即    甲○○  男  .
      受處分人
右列異議人即受處分人因違反道路交通管理處罰條例案件，對於台北市交通事件裁決
所中華民國九十二年四月十七日所為之處分（原處分案號：北市裁三字第駕裁２２─
Ｚ00000000號）聲明異議，本院裁定如左：
        主  文
異議駁回。
        理  由
一、按汽車駕駛人，駕駛汽車在道路上蛇行者，處新台幣六千元以上二萬四千元以下
    罰鍰，並當場禁止其駕駛，又汽車駕駛人有前開違規行為者，吊扣該車輛牌照三
    個月，汽車駕駛人並應接受道路交通安全講習，道路交通管理處罰條例第四十三
    條第一項第一款、第四項、第五項定有明文，而汽車駕駛人駕駛汽車違反道路交
    通管理處罰條例第四十三條規定者，除應依該條規定之罰鍰處罰外，並予記違規
    點數三點，道路交通管理處罰條例第六十三條第一項第三款亦定有明文。
二、本件受處分人即異議人甲○○於民國九十二年一月廿八日下午五時許，駕駛車號
    ＬＦ－１６１８號自用小客車，於國道一號公路北向三二至二九公里處，遭內政
    部警政署國道公路警察局第一警察隊（以下稱國道一隊）以該車有「於前開時、
    地，以蛇行、任意變換車道並在道路上穿梭上駕駛，警車在後跟隨」之違規事實
    ，當場攔停掣單舉發，並將舉發通知單交由異議人簽名收受，嗣異議人雖於應到
    案日期前提出申訴，惟經原處分機關請舉發單位即國道一隊調查結果，仍認受處
    分人有前開違規行為，乃依前揭道路交通管理處罰條例第四十三條第一項第一款
    、第四項、第六十三條第一項第三款於九十二年四月十七日裁處受處分人罰鍰一
    萬八千元、吊扣車輛牌照三個月並予記違規點數三點。
三、訊據受處分人矢口否認有何違規犯行，辯稱：其於前開時、地遭國道一隊告發危
    險駕駛，惟當時適逢上下班時段，車流眾多，原先行駛在外線道，到北上三十幾
    公里處時，因有匝道湧上不少車輛，另因前方是三重交流道，致上來車輛與下交
    流道車輛擠成一團，造成後方來車需緊急閃避，其為避免後車撞上，緊急快速變
    換車道，避過車潮後準備下三重交流道，復切回外線，即遭國道一隊告發危險駕
    駛；又其於前開時、地雖有變換車道四、五次之事實（因為該路段為四線道），
    但行駛均有遵守交通規則，車速一直維持在一百公里之內並無超速情事，且變換
    車道時都有打方向燈，確認後方來車安全距離後才變換車道，並無任何違規行為
    ，且舉發單位未提出任何證據（如照片等）以資證明本件「任意變換車道、於車
    道蛇行」之違規事實云云。惟查：受處分人駕駛前開汽車於前述時地任意變換車
    道、於車道蛇行之違規事實，業據證人即開單告發受處分人之員警林俊輝於本院
    九十二年七月十八日調查時，以具結擔保其供述之真實性證稱：國道一號北上三
    十二公里處，是五股匝道路口，當時渠等正常巡邏，看到受處分人開一台ＢＭＷ
    車在其前方任意變換車道，受處分人從外側車道直接切到中內車道，然後再從中
    內車道直接穿梭再中外跟外側車道中間，有時還直接從外側車道直接變到中內車
    道去，雖然受處分人有打方向燈，但是並未遵守規則循序慢慢變換，而是直接穿
    梭且蛇行，其沿路尾隨受處分人，在北上二十九公里處攔到，受處分人說要下三
    重交流道，但三重交流道在二十七公里處，距攔停處還有二公里遠（本院九十二
    年七月十八日訊問筆錄），是受處分人確有前開違規隻行為應堪認定。按證人林
    俊輝乃原處分機關認定受處分人有前開違規行為之原證人，其到庭在法官面前以
    言詞供述本件待證事實－即受處分人有前開違規事實，本件卷存證據資料並無任
    何積極證據足以證明證人上開供述係屬虛偽，本院自不得僅以證人為本件開單告
    發受處分人之員警而全盤抹煞其在訴訟上所具有之原證人資格，且證人為執法人
    員，與受處分人素不相識，並無仇怨，諒無設詞誣陷受處分人之理，其證言應堪
    採信；況交通警察掣單舉發違反道路交通管理處罰條例所列之違規事實，本質上
    為行政處分，係公務員基於職務上之權力，依法就特定之具體事件所為之具公法
    上效果之單方面行政行為，基於公務員違公法上行為具有公信力之原則，該行政
    行為當可被推定為真正，其據以依法處分之事實認定亦為正確無誤。本件受處分
    人既未就執勤員警之舉發有誤提出相關證據以供調查，僅空言否認無違規犯行，
    其異議顯無理由而難採信，本件事證明確，受處分人之違規行為堪以認定。
四、綜上所述，異議人確有在前揭時地駕駛汽車任意變換車道、蛇行之違規行為，原
    處分機關依道路交通管理處罰條例第四十三條第一項第一款、第四項，第六十三
    條第一項第三款及違反道路交通管理事件統一裁罰基準表之規定，裁處異議人罰
    鍰一萬八千元、吊扣車輛牌照三個月並予記違規點數三點，核無違誤，本件異議
    人之異議為無理由，自應將其異議駁回。
據上論斷，應依道路交通案件處理辦法第十九條，裁定如主文。
中      華      民      國      九十二      年    七    月    二十八    日
                                臺灣臺北地方法院交通法庭
                                      法  官  蔡  如  琪
右正本證明與原本無異。
如不服本裁定，應於送達後五日內，向本院提出抗告狀。
                                      書記官  黃  鈴  容
中      華      民      國      九十二      年    七    月    二十八    日


司法院資訊處製作；財團法人民間司法改革基金會備份。
